臺灣高雄地方法院刑事判決　　　　　　　94年度訴字第2219號
公　訴　人　臺灣高雄地方法院檢察署檢察官
被　　　告　乙○○
上列被告因違反毒品危害防制條例案件，經檢察官提起公訴（94
年度毒偵字第4796號），被告於本院準備程序進行中，就被訴事
實為有罪之陳述，經本院告知簡式審判程序意旨，並聽取公訴人
及被告之意見後，本院合議庭裁定由受命法官獨任依簡式審判程
序審理，判決如下：
    主  文
乙○○施用第一級毒品，累犯，處有期徒刑捌月。又施用第二級
毒品，累犯，處有期徒刑陸月。應執行有期徒刑壹年壹月。
    事  實
一、乙○○前於92年間，因傷害案件，經本院以92年度簡字第
    4071號判處有期徒刑3 月確定，甫於93年5 月13日執行完畢
    。另因施用毒品案件，經本院以88年度毒聲字第9606號裁定
    送觀察、勒戒後，認有繼續施用毒品之傾向，又以89年度毒
    聲字第794 號裁定令入戒治處所施以強制戒治，嗣經本院以
    89 年 度毒聲字第4338號裁定停止強制戒治交付保護管束，
    於保護管束期間再因施用毒品，違反保護管束應遵守事項情
    節重大，而經本院以89年度毒聲字第8042號撤銷停止戒治續
    行強制戒治，於90年11月21日執行完畢，經臺灣高雄地方法
    院檢察署檢察官於91年1 月9 日以91年度戒毒偵字第37號為
    不起訴處分確定。又於92年間，因施用毒品案件，經本院以
    92年度毒聲字第6656號裁定令入戒治處所施以強制戒治，嗣
    因毒品危害防制條例修正，經臺灣高雄地方法院檢察署檢察
    官於93年1 月9 日停止強制戒治並視為已執行強制戒治期滿
    釋放。詎仍不知戒除毒癮，明知海洛因及甲基安非他命係毒
    品危害防制條例第2 條第2 項第1 款、第2 款所明定之第一
    、二級毒品，不得持有及施用，仍於前述觀察、勒戒執行完
    畢釋放後5 年內，復基於施用第一級毒品海洛因及第二級毒
    品甲基安非他命之犯意，於94年4 月10日11時許，在高雄縣
    鳳山市○○○路578 巷1 之1 號住處，以將海洛因摻入香菸
    內吸取其煙霧之方式，以及將甲基安非他命置於玻璃球燒烤
    之方式，施用第一級毒品海洛因及第二級毒品甲基安非他命
    各1 次。嗣於94年4 月10日18時30分許，因另涉犯汽車竊盜
    案件，為警在高雄市○○區○○路與林森路路口查獲，經其
    同意採集尿液送驗後呈嗎啡及甲基安非他命陽性反應，而查
    知上情。
二、案經高雄市政府警察局移送臺灣高雄地方法院檢察署檢察官
    偵查起訴。
    理  由
一、按本件被告乙○○所犯係死刑、無期徒刑、最輕本刑為3 年
    以上有期徒刑以外之罪，其於準備程序就前揭被訴事實為有
    罪之陳述，經受命法官告知簡式審判程序之旨，並聽取其與
    公訴人之意見後，本院認無不得或不宜改依簡式審判程序進
    行之處，爰依刑事訴訟法第273 條之1 第1 項、第284 條之
    1 ，裁定本件由受命法官獨任進行簡式審判程序，合先敘明
    。
二、訊據被告乙○○對於右揭犯罪事實坦承不諱。且查：
  (一)被告於94年4 月11日0 時50分許，為警查獲後所採集之尿液
    ，經送驗結果，確呈嗎啡及甲基安非他命陽性反應，此有高
    雄市立凱旋醫院94年4 月25日轉碼編號00000000號濫用藥物
    尿液檢驗報告、尿液採證代碼對照表各1 紙附卷可稽。顯見
    被告前揭自白與事實相符，應堪採為被告有罪之證據，則被
    告施用第一級毒品海洛因及第二級毒品甲基安非他命各1 次
    之犯行，堪以認定。
  (二)被告前因施用毒品案件，經本院以88年毒聲字第9606號裁定
    送觀察、勒戒後，認有繼續施用毒品之傾向，又以89年度毒
    聲字第794 號裁定令入戒治處所施以強制戒治，嗣經本院以
    89 年 度毒聲字第4338號裁定停止強制戒治交付保護管束，
    於保護管束期間再因施用毒品，違反保護管束應遵守事項情
    節重大，而經本院以89年毒聲字第8042號撤銷停止戒治續行
    強制戒治，於90年11月21日執行完畢，經臺灣高雄地方法院
    檢察署檢察官於91年1 月9 日以91年度戒毒偵字第37號為不
    起訴處分確定。又於92年間，因施用毒品案件，經本院以92
    年度毒聲字第6656號裁定令入戒治處所施以強制戒治，嗣因
    毒品危害防制條例修正，經臺灣高雄地方法院檢察署檢察官
    於93 年1月9 日停止強制戒治並視為已執行強制戒治期滿釋
    放，此有臺灣高等法院被告前案紀錄表及臺灣高雄地方法院
    被告院內索引卡紀錄表、上開不起訴處分書各1 份在卷足參
    ，其於前案強制戒治執行完畢後，5 年內再犯本件施用毒品
    罪之事實，事證明確，應予依法論科。
三、按海洛因及甲基安非他命係毒品危害防制條例第2條第2項第
    1款、第2款所明定之第一級、第二級毒品，不得持有及施用
    ，核被告乙○○所為施用第一級毒品海洛因及第二級毒品甲
    基安非他命之行為，係犯毒品危害防制條例第10條第1 項、
    第2 項之施用第一級毒品及施用第二級毒品罪。其施用第一
    級毒品海洛因及第二級毒品甲基安非他命前後，持有海洛因
    及甲基安非他命之低度行為，應為施用之高度行為所吸收，
    不另論罪。被告所犯施用第一級毒品罪及第二級毒品罪之犯
    行，犯意各別，罪名有異，構成要件不同，應予分論併罰。
    被告前於92年間，因傷害案件，經本院以92年度簡字第4071
    號判處有期徒刑3 月確定，甫於93年5 月13日執行完畢，此
    有臺灣高等法院被告全國前案紀錄表1 份附卷可憑，其前受
    有期徒刑之執行完畢後，5 年內再犯本件有期徒刑以上之罪
    ，為累犯，應依刑法第47條之規定，加重其刑。爰審酌被告
    經強制戒治後，仍未能戒絕其毒癮，足證前開保安處遇措施
    已難收矯治其惡性，惟念其於犯罪後坦承犯行及所犯為自戕
    行為等一切情狀，分別量處如主文所示之刑，並定其應執行
    刑，以資懲儆。
據上論斷，應依刑事訴訟法第299條第1項前段、第273條之1第1
項、第284 條之1 ，毒品危害防制條例第10條第1 項、第2 項、
第23條第2 項，刑法第11條、第47條、第51條第5 款，判決如主
文。
本案經檢察官甲○○到庭執行職務。
中　　華　　民　　國　　94　　年　　7 　　月　　29　　日
                  鳳山刑事第1庭      法　官  林芳華
以上正本證明與原本無異。
如不服本判決，應於判決送達後10日內，向本院提出上訴狀。
                                     書記官  賴佳慧
中　　華　　民　　國　　94　　年　　7 　　月　　29　　日
附錄本判決論罪之法條：
毒品危害防制條例第10條
施用第一級毒品者，處6月以上5年以下有期徒刑。
施用第二級毒品者，處3年以下有期徒刑。
